臺灣雲林地方法院刑事判決　　　　　　　　　　　　　九十一年度交簡上字第七號
　　上 訴 人　乙○○
　　即 被 告
右上訴人即被告因過失傷害案件，不服本院斗六簡易庭中華民國九十一年二月二十六
日九十一年度六交簡字第二六號簡易判決（聲請案號：臺灣雲林地方法院檢察署九十
一年度偵字第四五號）提起上訴，本院判決如左：
    主  文
上訴駁回。
    事  實
一、乙○○於民國九十年九月四日凌晨三時五十五分許，駕駛車號ＬＨ─六一五二號
    自用小客車，沿雲林縣斗六市○○路（由東往西方向）行駛，途經雲林縣斗六市
    ○○路與雲南街之交岔路口時，原應注意汽車行駛時，駕駛人應注意車前狀況，
    並隨時採取必要之安全措施，依當時為雨天，夜間有照明、路面無缺陷，道路無
    障礙物，視距良好之情形下，並無不能注意之情事，竟疏於注意其車前方之狀況
    ，貿然以時速四十公里之速度通過該交岔路口，適有丙○○後載甲○○騎乘車號
    ＭＤＧ─四一三號機車，沿雲林縣斗六市○○街（由南往北方向）行駛，行至該
    交岔路口處時，乙○○因疏未注意車輛左前方之狀況，致於發現丙○○所騎乘之
    機車時，已煞車閃避不及，而於上開交岔路口與丙○○所騎乘之機車發生碰撞，
    致使丙○○因而受有頭部外傷併右頰深擦傷三×三公分、皮膚缺損等傷害，甲○○因而受有右側小腿深部創傷合併潰瘍及壞死及腦震盪後遺症等傷害。乙○○於
    車禍後，警員尚未得知肇事者係何人前，主動向警員表示其係肇事人而自首並接
    受裁判。
二、案經丙○○、甲○○訴由雲林縣警察局斗六分局報請臺灣雲林地方法院檢察署檢
    察官偵查起訴。
    理  由
一、訊據被告乙○○對於右揭時、地駕駛車牌號碼ＬＨ─六一五二號自用小客車，未
    注意車前狀況，致與告訴人丙○○所騎乘之機車在上開交岔路口發生碰撞，致使
    丙○○、甲○○分別受有前揭傷害之事實坦承不諱，核與告訴人丙○○、甲○○
    指述之情節相符，而告訴人丙○○因本件車禍，受有頭部外傷併右頰深擦傷三×
    三公分、皮膚缺損等傷害，告訴人甲○○因本件車禍受有右側小腿深部創傷合併
    潰瘍及壞死及腦震盪後遺症等傷害，有黃榮標醫院、洪揚醫院、行政院衛生署雲
    林醫院、長春診所所出具之診斷證明書四紙在卷可佐。按汽車行駛時，駕駛人應
    注意車前狀況，並隨時採取必要之安全措施，道路交通安全規則第九十四條第三
    項定有明文。被告駕駛汽車本應注意上述道路交通安全規定，且依當時為雨天，
    夜間有照明、路面無缺陷，道路無障礙物，視距良好之情形，有道路交通事故調
    查報告表一紙在卷足據，並無不能注意之情形，被告能注意而不注意，因而肇致
    本件車禍，自應負過失之責任，且被告之過失行為與被害人所受傷害之結果間，
    顯有相當因果關係，是被告之過失傷害犯行，堪以認定。至被告雖辯稱：車禍地
    點是十字路口，因雙方均未注意左右來車，且未減速，才會發生本件車禍云云。
    惟查：汽車行駛時，駕駛人本應注意車前狀況，並隨時採取必要之安全措施，被
    告於警訊時自承車禍當時，其於發現告訴人所騎乘之機車時，雙方即已發生碰撞
    ，足徵被告顯然並未注意其車前方之狀況，其有過失甚明，再者，過失傷害罪規
    範之目的，在處罰行為人因個人之過失而致他人受有傷害之行為，是祇以行為人
    之有過失為致傷害之一原因為已足，至於被害人是否亦有過失，並不影響犯罪之
    成立，被告上開所辯，尚不足作為卸免刑責之理由，附此敘明。
二、核被告乙○○所為，係犯刑法第二百八十四條第一項前段之過失傷害罪。被告一
    過失行為致丙○○、甲○○受傷，為想像競合犯，應從一重論處過失傷害罪。被
    告於肇事後，警員尚未得知肇事者係何人之前，主動向警員表示其係肇事人等情
    ，有道路交通調查事故報告表一紙在卷可佐，應依刑法第六十二條前段之規定，
    減輕其刑。原審認被告罪證明確，因予適用刑法第二百八十四條第一項前段、第
    五十五條、第六十二條前段、四十一條第一項前段，罰金罰鍰提高標準條例第一
    條前段、第二條規定，量處被告拘役五十五日，並諭知易科罰金之折算標準。本
    院經核其認事用法及量刑，俱無不合。被告上訴意旨指摘原判決不當，為無理由
    ，應予駁回。
據上論斷，應依刑事訴訟法第四百五十五條之一第三項、第三百六十八條，判決如主
文。
本案經檢察官林豐正到庭執行職務。
中      華      民      國      九十一      年     五     月    二十    日
                                        臺灣雲林地方法院刑事第二庭
                                            審判長法官  紀  文  勝
                                                  法官  廖  國  勝
                                                  法官  冷  明  珍
右正本證明與原本無異。
不得上訴。
                                                書記官  周  麗  雲
中      華      民      國      九十一      年     五     月    二十    日
